【裁判字號】    95,毒抗,381
【裁判日期】    950822
【裁判案由】    毒品危害防制條例
【裁判全文】
臺灣高等法院刑事裁定                 95年度毒抗字第381號
抗  告  人
即  被  告  甲○○
上列抗告人因毒品危害防制條例案件，不服台灣台北地方法院民
國九十五年七月十一日裁定（95年度毒聲字第507號，聲請案號
：95聲觀字第198、95毒偵字第1547號），提起抗告，本院裁定
如下：
    主  文
抗告駁回。
    理  由
一、抗告意旨略以：警方對抗告人採集之尿液經檢驗結果呈現之
    藥物反應，是因抗告人長期服用減肥藥所致，抗告人未施用
    第二級毒品云云，並聲請檢驗藥物。
二、經查：
（一）警方係持搜索票前往抗告人甲○○之住處搜索，並扣得第
      二級毒品安非他命、吸食器、塑膠鏟管、鋁製鏟管等物之
      事實，為抗告人所不否認。抗告人雖矢口否認有施用安非
      他命之犯行，辯稱上開扣案物係其姐姐所有，並否認施用
      安非他命，另稱其有吃減肥藥，怕會有安非他命成份云云
      。
（二）惟查，抗告人就其服用何種減肥藥物，始終未有說明，亦
      未提出相關之醫師處方或藥物以供參考，所辯施用減肥藥
      云云，已難逕予採信。其次，以氣相層析質譜儀分析法作
      藥物及其代謝產物之定性及定量分析檢驗者，幾乎不會有
      偽陽性反應產生，亦即如尿液中未含有煙毒之反應者，即
      不可能產生因藥物所引起之偽陽性反應，此有行政院國軍
      退除役官兵輔導委員會榮民總醫院八十三年四月七日（八
      三）北總內字第○三○五九號函可按。法務部調查局第六
      處八十五年九月二十六日（八五）發技字第八五一一四九
      五二號函亦稱﹕使用氣相層析質譜儀分析法確認者，「可
      完全排除偽陽性之干擾」。法務部法醫研究所更進一步稱
      ：免疫分析法對於結構式類似之化合物均可產生或強或弱
      之反應，即所謂之交叉反應，而造成偽陽性之現象，如麻
      黃素、擬麻黃素會對安非他命類免疫分析法檢驗結果產生
      偽陽性反應，但以氣相層析質譜分析法作確認檢驗時，即
      可分辨該陽性反應係安非他命、甲基安非他命、MDA、
      MDMA或其他藥物所造成，不會產生偽陽性反應，有該所九
      十三年三月八日法醫毒字第093000442號函可按。依上述
      之說明，若行為人係服用一般之減肥藥，若經以氣相層析
      質譜儀分析法確認，不致於服用後之尿水檢驗中產生毒品
      之偽陽性反應。查抗告人為警所採集之尿液經送請臺灣尖
      端先進生技醫藥股份有限公司鑑定呈安非他命類陽性反應
      ，有該公司濫用藥物檢驗報告乙紙附卷可稽（見偵查卷第
      八頁）。依卷附濫用藥物檢驗報告所載，抗告人尿液係經
      該公司先以酵素免疫分析法進行初步檢驗，再以氣相層析
      質譜儀分析法確認檢驗。參照前述說明，此種精確檢驗方
      法已足以排除因其他藥物所可能引起之偽陽性反應。綜上
      所述，抗告人以尿液檢驗結果所呈現之藥物反應係受其長
      期服用減肥藥物所致云云，不足採信。
（三）末按，服用安非他命後二十四小時內，約有服用量之百分
      之三十以原態排泄於尿液中，三至四天內排泄總量約為百
      分之九十，而於尿液中排出之最長時限，受施用劑量、施
      用方式、個人體質及其代謝情況等因素影響，因個案而異
      ，安非他命一般可檢出之最長時間為服用後一至四天，此
      業經行政院衛生署管制藥品管理局九十一年十月三日管檢
      字第一一○四三六號函釋明確。抗告人尿液經送驗結果，
      既有第二級毒品安非他命之陽性反應，足見其於被採尿前
      之九十六小時內之某時確有施用第二級毒品安非他命之犯
      行。
三、綜上所述，抗告人於警方採尿時起回溯前九十六小時內某時
    ，在不詳處所施用第二級毒品安非他命之事證明確，原審因
    而依毒品危害防制條例第二十條第一項與觀察勒戒處分執行
    條例第三條第一項規定，裁定將抗告人送勒戒處所觀察、勒
    戒，本院經核並無不合。抗告人執前詞抗告，指摘原審裁定
    不當，為無理由，應予駁回。
據上論斷，應依刑事訴訟法第四百十二條，裁定如主文。
中    華    民    國    95    年    8     月    22    日
                  刑事第十四庭審判長法  官  蘇隆惠
                                    法  官  林秀鳳
                                    法  官  林瑞斌
以上正本證明與原本無異。
不得再抗告。
                                    書記官  陳思云
中    華    民    國    95    年    8     月    24    日


司法院資訊處製作；財團法人民間司法改革基金會備份。
